臺灣臺北地方法院小額民事判決
                                 110年度北小字第5142號
原      告  明台產物保險股份有限公司

法定代理人  長瀬耕一


訴訟代理人  郁睿清  
被      告  梅高煜  
上列當事人間請求侵權行為損害賠償事件，於中華民國111年1月
24日言詞辯論終結，本院判決如下：
    主  文
原告之訴駁回。
訴訟費用新臺幣壹仟元由原告負擔。
    事實及理由
壹、程序事項
    按因侵權行為涉訟者，得由行為地之法院管轄，民事訴訟法
    第15條第1項定有明文。查本件侵權行為地為臺北市信義區
    ，本院自有管轄權。
貳、實體方面
一、原告主張：被告於民國108年12月18日21時25分許，駕駛車
    號0000-00號自用小客車，沿臺北市信義區忠孝東路5段由西
    往東方向行駛，行經忠孝東路5段101號對面時，因未注意車
    前狀況保持安全距離，其前車頭碰撞同向同車道由訴外人余
    益輝所駕駛並為訴外人財盟小客車租賃股份有限公司所有之
    車號000-0000號租賃用小客車（下稱系爭車輛）後車尾，致
    系爭車輛受有損害。系爭車輛為原告所承保，原告已依保險
    契約以新臺幣（下同）32,027元將其修復，完成理賠。爰依
    保險法第53條第1項及民法第184條第1項前段、第191條之2
    規定，請求被告賠償必要修復費用等語。並聲明：被告應給
    付原告32,027元，及自起訴狀繕本送達翌日起至清償日止，
    按年息5％計算之利息。
二、被告則以：伊並非肇事者，車禍發生時伊不在國內，肇事車
    輛非伊所有等語，資為抗辯。並聲明：原告之訴駁回。
三、本院得心證之理由
  ㈠按因故意或過失，不法侵害他人之權利者，負損害賠償責任
    ；汽車、機車或其他非依軌道行駛之動力車輛，在使用中加
    損害於他人者，駕駛人應賠償因此所生之損害，但於防止損
    害之發生，已盡相當之注意者，不在此限，民法第184條第1
    項、第191條之2定有明文。又按侵權行為之成立，須行為人
    因故意過失不法侵害他人權利，亦即行為人須具備歸責性、
    違法性，並不法行為與損害間有因果關係，始能成立，且主
    張侵權行為損害賠償請求權之人，對於侵權行為之成立要件
    應負舉證責任（最高法院100年度台上字第328號判決意旨參
    照）。
  ㈡查原告主張被告於上開時、地因駕車之過失行為致碰撞系爭
    車輛，造成系爭車輛受損之事實，為被告所否認，依前開說
    明，應由原告就此項事實負舉證責任。原告就此雖提出道路
    交通事故當事人登記聯單、現場圖、估價單、行車執照、駕
    駛執照、車損照片、統一發票、賠款同意書為憑，然被告已
    抗辯其於原告主張之事故時間並不在我國境內等語，而觀諸
    本院依職權所調取之被告入出境資料（見本院限閱卷）可知
    ，被告確於108年12月16日出境，於同年月31日入境，是於
    本件事故發生時之108年12月18日，被告並不在我國境內。
    另查原告所提出之上述證據資料，及本院依職權向臺北市政
    府警察局交通警察大隊函調之道路交通事故調查報告資料，
    均無法證明被告確有駕駛車輛過失擦撞系爭車輛並造成系爭
    車輛受損之事實存在，原告復未能提出其他證據證明其主張
    之事實，則原告主張被告應負本件侵權行為損害賠償責任，
    尚難憑採。
四、從而，原告依據侵權行為損害賠償及保險代位權之法律關係
    ，請求被告應給付原告32,027元，及自起訴狀繕本送達之翌
    日起至清償日止，按年息5％算之利息，為無理由，應予駁回
    。
五、訴訟費用之負擔：民事訴訟法第78條。本件訴訟費用額，依
    後附計算書確定如主文所示金額。
中　　華　　民　　國　　111 　年　　2 　　月　　 9　　日
    　　　　　　　　　　    臺北簡易庭
                                  法  官　郭麗萍
以上正本證明與原本無異。
如不服本判決，須以違背法令為理由，於判決送達後20日內向本
庭（臺北市○○區○○○路0段000巷0號）提出上訴狀 。（須按
他造當事人之人數附繕本）。
中　　華　　民　　國　　111 　年　　2 　　月　　 9　　日
　　　　　　　　　　　　　　　　　書記官　陳怡如
計    算    書
項    目                    金  額（新臺幣）      備  註
第一審裁判費                1,000元
合        計                1,000元
　　　　　　　　　　　　　　　　　
附錄：
一、民事訴訟法第436條之24第2項：
　　對於小額程序之第一審裁判上訴或抗告，非以其違背法令為
    理由，不得為之。
二、民事訴訟法第436條之25：
　　上訴狀內應記載上訴理由，表明下列各款事項：
    ㈠原判決所違背之法令及其具體內容。
    ㈡依訴訟資料可認為原判決有違背法令之具體事實。